【裁判字號】    96,審易,845
【裁判日期】    970418
【裁判案由】    毒品危害防制條例
【裁判全文】
臺灣桃園地方法院宣示判決筆錄         96年度審易字第845號
公  訴  人  臺灣桃園地方法院檢察署檢察官
被      告  甲○○
指定辯護人  本院公設辯護人乙○○
上列被告因毒品危害防制條例案件，於中華民國97年4月18日下
午5時許，在本院第十法庭宣示判決，出席職員如下：
          法  官   林孟宜
          書記官   洪明媚
          通  譯
法官起立朗讀判決主文、犯罪事實要旨、處罰條文、附記事項，
及告以上訴限制、期間並提出上訴狀之法院，且諭知記載其內容
：
一、主  文：
    甲○○施用第二級毒品，累犯，處有期徒刑伍月，扣案之甲
    基安非他命壹包含袋（毛重零點貳伍公克）沒收銷燬之、吸
    食器壹組沒收；又施用第二級毒品，累犯，處有期徒刑伍月
    ，扣案之甲基安非他命壹包含袋（毛重壹點玖伍公克）沒收
    銷燬之；又施用第二級毒品，累犯，處有期徒刑伍月，扣案
    之甲基安非他命壹包含袋（毛重零點柒肆公克）沒收銷燬之
    、吸食器壹組及分裝杓壹支均沒收。應執行有期徒刑壹年，
    扣案之甲基安非他命參包含袋（合計毛重貳點玖肆公克）均
    沒收銷燬之、吸食器貳組及分裝杓壹支均沒收。
二、犯罪事實要旨：
    甲○○前於民國93年間因施用第二級毒品案件，經本院於94
    年2月27日以93年度壢簡字第1748號判處有期徒刑3月確定，
    於94年4月15日易科罰金執行完畢。另因竊盜、贓物案件，
    經本院分別以93年度易字第1124號判處有期徒刑7月確定、
    以94年度壢簡字第2098號判處有期徒刑5月確定，上開二罪
    接續執行，於95年6月12日縮刑期滿執行完畢。又曾於88年
    間因施用毒品案件，經本院以88年度毒聲字第7826號裁定送
    觀察、勒戒，認有繼續施用毒品之傾向，再由本院以89年度
    毒聲字第2291號裁定令入戒治處所施以強制戒治，嗣經本院
    以89年度毒聲字第5648號裁定停止戒治，而於89年9月19日
    停止強制戒治出所，並於停止戒治期間交付保護管束，於90
    年3月23日保護管束期滿，視為強制戒治執行完畢，並經臺
    灣桃園地方法院檢察署檢察官於90年4月11日以90年度戒偵
    字第325號為不起訴處分確定。詎其猶不知悔改，猶未戒除
    毒癮，而為下列施用毒品犯行：
    (一)其基於施用第二級毒品之犯意，於96年5月12日為警採尿
      回溯前96小時內之某時，在桃園縣大園鄉○○路600巷8之
      3號2樓住處，以吸食器施用第二級毒品甲基安非他命1次
      ，為警於96年5月12日凌晨0時5分許，桃園縣觀音鄉○○
      村○○鄰○○道路旁查獲，並扣得其所有之第二級毒品甲
      基安非他命1小包（毛重0.25公克）及吸食器1組等物。
    (二)又起意施用第二級毒品，於同年5月30日上午某時，在其
      位於同上址大觀路住處，以吸食器施用第二級毒品甲基安
      非他命1次，為警於同日下午4時許，在桃園縣大園鄉○○
      路604號對面草地查獲，並扣得其所有之第二級毒品甲基
      安非他命1小包（毛重1.95公克）（起訴書誤載有扣案吸
      食器壹組，應予更正）。
    (三)再另行起意施用第二級毒品，於96年6月9日早上某時，在
      同上址大觀路住處，以吸食器施用第二級毒品甲基安非他
      命1次，為警於翌（10）日晚上8時50分許，在桃園縣大園
      鄉○○○路70號之「獅子城電子遊藝場」前查獲，並扣得
      其所有之第二級毒品甲基安非他命1小包（毛重0.74公克
      ）及吸食器1組、分裝杓1支等物。
三、處罰條文：
    毒品危害防制條例第10條第1項、第2項、第18條第1項前段
    ，刑法第11條、第47條第1項、第51條第5款、第38條第1項
    第2款。
四、附記事項：
    按毒品危害防制條例於92年7月9日修正公布，自93年1月9日
    施行，而依修正後之規定，僅限於「初犯」及「5年後再犯」
    2種情形，始應先經觀察、勒戒或強制戒治程序。倘被告於
    5年內已再犯，經依法追訴處罰，縱其第3次（或第3次以上
    ）再度施用毒品之時間，在初犯經觀察、勒戒或強制戒治執
    行完畢釋放5年以後，已不合於「5年後再犯」之規定，且因
    已於「5年內再犯」，顯見其再犯率甚高，原實施觀察、勒
    戒或強制戒治，已無法收其實效，即應依該條例第10條處罰
    （最高法院95年度第7次刑事庭會議決議參照）。經查，本
    件被告於前案觀察、勒戒執行完畢後5年內，於93年間再犯
    施用毒品案件，經本院於94年2月27日以93年度壢簡字第
    1748號判處有期徒刑3月確定，有臺灣高等法院被告前案紀
    錄表在卷足憑，是本件被告施用毒品犯行雖已在前案觀察、
    勒戒執行完畢5年後，依上開說明，自應追訴處罰。
五、協商判決除有刑事訴訟法第455條之4第1項第1款於本訊問程
    序終結前，被告撤銷協商合意或檢察官撤回協商聲請者；第
    2款被告協商之意思非出於自由意志者；第4款被告所犯之罪
    非第455條之2第1項所定得以協商判決者；第6款被告有其他
    較重之裁判上一罪之犯罪事實者；第7款法院認應諭知免刑
    或免訴、不受理者情形之一，及違反同條第2項「法院應於
    協商合意範圍內為判決；法院為協商判決所科之刑，以宣告
    緩刑或2年以下有期徒刑、拘役或罰金為限」之規定者外，
    不得上訴。
六、如有前項得上訴之情形者，得自收受判決送達之日起10日內
    ，向本院提出上訴書狀，上訴於第二審法院。
中    華    民    國    97    年     4     月     18    日
                            刑事庭法  官  林孟宜
以上正本證明與原本無異。
                                  書記官  洪明媚
中    華    民    國    97    年    4     月    18    日
附錄本案論罪科刑法條：
毒品危害防制條例第10條規定：
施用第一級毒品者，處6 月以上5 年以下有期徒刑。
施用第二級毒品者，處3 年以下有期徒刑。
毒品危害防制條例第18條第1 項規定：
查獲之第一、二級毒品及專供製造或施用第一、二級毒品之器具
，不問屬於犯人與否，均沒收銷燬之；查獲之第三、四級毒品及
製造或施用毒品之器具，無正當理由而擅自持有者，均沒入銷燬
之。但合於醫藥、研究或訓練之用者，得不予銷燬。


司法院資訊處製作；財團法人民間司法改革基金會備份。
